臺灣新北地方法院三重簡易庭小額民事判決
                                   111年度重小字第3100號
原      告  張軒誠  
被      告  陳名緯  


上列當事人間請求侵權行為損害賠償事件，原告提起刑事附帶民
事訴訟（111年度審交附民字第3號），經刑事庭裁定移送審理，
本院於民國111年10月25日言詞辯論終結，判決如下：
    主      文
被告應給付原告新臺幣伍萬元，及自民國一百一十一年一月二十
一日起至清償日止，按年息百分之五計算之利息。
原告其餘之訴駁回。
本判決原告勝訴部分得假執行。
原告其餘假執行之聲請駁回。  
    事實及理由
一、原告主張：被告於民國109年6月14日19時37分許，駕駛車牌
    號碼000-0000號租賃小客車（下稱A車），沿新北市林口區
    仁愛路往中興街方向行駛，行經新北市林口區仁愛路1段與
    興林路交岔路口處時，於綠燈號誌狀態下，仍停滯於該路口
    不前進，適有原告駕駛車牌號碼0000-00號自用小客車（下
    稱B車）亦行經該處，因A車阻擋其前行而於A車後方鳴按喇
    叭提醒A車前進，引起被告不滿，先駕車以緩速前進，並於
    原告不耐等候，駕駛B車欲自A車後方加速超車時，被告明知
    在雨天市區道路狹小而人車密集，若未保持適當安全間隔及
    距離，任意變換車道遮擋後車前進方向或於後車前方近距離
    急煞，極易使該後方行進中之車輛，因避煞不及而發生碰撞
    ，提高交通事故之發生及往來傷亡之危險性，仍基於妨害他
    人駕駛權利及妨害公眾往來安全等犯意，在未保持安全車距
    ，亦未顯示方向燈光或手勢之情況下，屢屢以加速蛇行至B
    車前方及在兩車相距不到10公尺之處，突然緊急煞車之方式
    ，阻擋原告所駕駛之B車正常行駛於該處車道，以此強暴方
    式迫使原告無法超車或為閃避其車輛而緊急煞車，侵害原告
    之自由駕駛車輛行駛道路之權利，又原告因此事件感慨社會
    公理難以聲張、內心備感委屈致生精神壓力，長期積鬱下引
    發胃潰瘍、十二指腸潰瘍及逆流性食道炎等病症，並因而接
    受抗精神病藥物治療，精神上受有相當之痛苦，故請求被告
    賠償精神慰撫金新臺幣（下同）10萬元。為此，爰依侵權行
    為之法律關係提起本訴，並聲明：㈠被告應給付原告10萬元
    及自起訴狀繕本送達之翌日起至清償日止，按年息百分之五
    計算之利息；㈡願供擔保，請准宣告假執行。
二、被告則以：伊不願賠償原告等語置辯。並聲明：原告之訴駁
    回。
三、原告主張被告所涉前開妨害公眾往來安全及強制等犯行，業
    經本院刑事庭以111年度審交簡字第16號判決認定被告係以
    一行為同時觸犯上開2罪名，為想像競合犯，從一重論以妨
    害公眾往來安全罪，而判處拘役30日，如易科罰金，以1,00
    0元折算1日確定在案等節，有刑事判決書在卷可稽，並經本
    院調取上開刑事案件卷宗核閱屬實，復為被告所不爭執，堪
    信原告主張為真實。
四、按因故意或過失，不法侵害他人之權利者，負損害賠償責任
    ；不法侵害他人之身體、健康、名譽、自由、信用、隱私、
    貞操，或不法侵害其他人格法益而情節重大者，被害人雖非
    財產上之損害，亦得請求賠償相當之金額，民法第184條第1
    項、第195條第1項前段分別定有明文。又慰藉金之賠償須以
    人格權遭遇侵害，使精神上受有痛苦為必要，其核給之標準
    固與財產上損害之計算不同，然非不可斟酌雙方身分資力與
    加害程度，及其他各種情形核定相當之數額（最高法院51年
    台上字第223號判決意旨參照）。經查，被告屢屢加速蛇行
    至原告駕駛之B車前方及在兩車相距不到10公尺之處，突然
    緊急煞車之方式，阻擋B車正常行駛於該處車道，迫使原告
    無法超車或為閃避其車輛而緊急煞車，故意不法侵害原告之
    行動自由，原告主張其因而心生恐懼，精神受有相當之痛苦
    ，自屬有據。爰審酌原告學歷為大學畢業，擔任公務員，月
    收入約8萬元，110年所得總額120萬餘元，名下有房地、田
    賦多筆及汽車1部；被告則為高中畢業，從事運輸業，月收
    入3萬元，110年度所得209萬餘元，名下有房屋及土地各1筆
    、投資2筆等情，業據兩造陳明在卷，並有本院依職權調取
    兩造110年度稅務電子閘門財產所得調件明細表附卷可佐，
    併審酌兩造之身分、地位、經濟能力、被告前開侵權行為之
    態樣、致原告所受精神痛苦等一切情狀，認原告得向被告請
    求賠償精神上所受之非財產損害以5萬元為適當，逾此數額
    之請求，即難准許。
五、綜上所述，原告依據侵權行為之法律關係，請求被告應給付
    5萬元，及自起訴狀繕本送達翌日即111年1月21日起至清償
    日止，按年息百分之5計算之利息，為有理由，應予准許；
    逾此部分之請求，為無理由，應予駁回。
六、本件事證已臻明確，兩造其餘主張、攻擊防禦方法及所提之
    證據，均核與本件判決所認結果不生影響，爰毋庸逐一再加
    論述，附此敘明。
七、本件原告勝訴部分，係適用小額程序所為被告敗訴之判決，
    爰依民事訴訟法第436條之20規定，依職權宣告假執行。至
    原告敗訴部分，其假執行之聲請，即失其依據，應併予駁回
    。
八、又本件係由本院刑事庭移送民事庭之刑事附帶民事訴訟事件
    ，依刑事訴訟法第504條第2項之規定，免納裁判費，且本件
    訴訟中亦未生其他訴訟費用，故無庸為訴訟費用負擔之諭知
    ，併予敘明。
中　　華　　民　　國　　111 　年　　11　　月　　18　　日
                           臺灣新北地方法院三重簡易庭 
                                 法  官  洪任遠
以上正本係照原本作成。
如不服本判決，應於送達後20日內，向本院提出上訴狀，並表明
上訴理由（上訴理由應表明1、原判決所違背之法令及具體內容
。2、依訴訟資料可認為原判決有違背法令之具體事實。），如
於本判決宣示後送達前提起上訴者，應於判決送達後20日內補提
上訴理由書（須附繕本），如未於上訴後20日內補提合法上訴理
由書，法院得逕以裁定駁回上訴。
中　　華　　民　　國　　111 　年　　11　　月　　18　　日
　　　　　　　　　　　            書記官  楊家蓉